臺灣高雄地方法院刑事判決　　　　　　　94年度訴字第1552號
公　訴　人　臺灣高雄地方法院檢察署檢察官
被　　　告　甲○○　49歲民.
上列被告因毒品危害防制條例案件，經檢察官提起公訴（94年度
毒偵字第1129號），本院準備程序進行中，被告就被訴事實為有
罪之陳述，經告知簡式審判程序之旨，並聽取當事人之意見後，
認宜以獨任進行簡式審判程序，而裁定進行簡式審判程序審理，
判決如下：
    主  文
甲○○施用第一級毒品，處有期徒刑柒月，扣案殘留海洛因之鏟
管貳支沒收銷毀之；又施用第二級毒品，處有期徒刑參月。應執
行有期徒刑捌月，扣案殘留海洛因之鏟管貳支沒收銷毀之。
    事  實
一、甲○○前因施用毒品案件，經本院以91年度毒聲字第3285號
    裁定送觀察、勒戒後，認有繼續施用毒品之傾向，再經本院
    以91年度毒字第8126號裁定令入戒治處所施以強制戒治，嗣
    經停止戒治，於民國93年8月23日釋放。詎其於強制戒治執
    行完畢釋放後5年內，猶不知悔改，明知海洛因、安非他命
    業經公告列為毒品危害防制條例第2條第2項之第一、二級毒
    品，不得持有、施用，復分別基於施用第一級毒品海洛因、
    第二級毒品安非他命之犯意，於94年1月6日下午1時25分回
    溯24小時內某時（不含公權力拘束期間），在國軍高雄總醫
    院廁所內，以將海洛因粉末摻入香菸及將安非他命晶體置於
    玻璃球吸食器上，下用火燒烤吸食其霧化氣體之方式，施用
    第一、二級毒品海洛因、安非他命各一次。嗣於94年1月6日
    上午10時30分許，在高雄縣鳳山市○○街22號住處，為警持
    搜索票而查獲，並扣得殘留海洛因之鏟管2支。
二、案經內政部警政署高雄港務警察局報請台灣高雄地方法院檢
    察署檢察官偵查起訴。
    理  由
一、本件被告所犯為死刑、無期徒刑、最輕本刑為3年以上有期
    徒刑以外之罪，其於準備程序進行中，就被訴事實為有罪之
    陳述，經告知簡式審判程序之旨，並聽取當事人之意見後，
    本院認宜以獨任進行簡式審判程序，而裁定進行簡式審判程
    序審理，合先敘明。
二、右揭事實，業據被告甲○○於本院審理中自白不諱，且其為
    警查獲時所採取之尿液，經送請高雄市立凱旋醫院檢驗結果
    ，分呈嗎啡及甲基安非他命陽性反應等情，此有該醫院94年
    1月24日編號00000000號濫用藥物尿液檢驗報告各一紙、警
    製姓名代碼對照表附卷可稽。參諸醫學臨床實驗及根據英國
    藥學會出版之文獻Isolation and Indentification of
    Drugs乙書第293頁載：海洛因經注射入人體後，在體內迅速
    水解成6-Monoacety I morphine，再緩緩繼續水解成嗎啡，
    然後再循嗎啡之代謝方式排出，同書第431頁至第432頁並載
    有：嗎啡經注射入人體後，約50％以上於8小時內自尿中排
    出，至24小時排出約90％，但48小時後仍有微量可檢出等語
    。此外，按通常健康成人一次注射嗎啡15公絲，而以現行採
    用蟻醛酸試液及鉬鋑銨酸試液檢檢驗其尿液時，注射後八小
    時內所排尿液易於檢出；8小時至24小時，視其取尿時間及
    尿量多寡，可能檢出；至24小時以後所排之尿液，用上述方
    法已難檢出，亦據行政院衛生署藥物食品檢驗局73年11月30
    日（73）藥檢壹字第030221號函釋明確；又甲基安非他命經
    口服投與後，約70％於24小時內可自尿液中排出，而其尿液
    內含甲基安非他命成分之檢出，與投與甲基安非它命的量、
    個人體質、檢驗儀器之精密度有關，通常採尿化驗是否呈陽
    性反應，應以投與後24小時內所採者為宜，此亦有行政院衛
    生署藥物食品檢驗局（80）藥檢醫字第4529號函可查。是依
    前開說明，佐以被告之尿液檢驗報告，足徵被告上開施用第
    一級毒品海洛因、第二級毒品安非他命之自白，核與事實相
    符，堪可採為認定事實之依據。再被告前因施用毒品案件，
    經依本院91年度毒聲字第3285號裁定送觀察、勒戒後，認有
    繼續施用毒品之傾向，再經本院以91年度毒字第8126號裁定
    令入戒治處所施以強制戒治，嗣經停止戒治，於93年8月23
    日釋放之事實，有該不起訴處分書、臺灣高等法院被告全國
    前案紀錄表、本院被告院內索引卡紀錄表、臺灣高雄地方法
    院檢察署刑案資料查註紀錄表各一紙附卷可參，其於執行完
    畢釋放後5年內再犯本件施用毒品罪，事證明確，應予依法
    論科。
三、核被告所為，係犯毒品危害防治條例第10 條第1項之施用第
    一級毒品罪及同條例第2項之施用第二級毒品罪。又其施用
    毒品前後持有海洛因、安非他命之低度行為，應分別被其施
    用之高度行為所吸收，不另論罪。被告所犯前開二罪間，犯
    意各別，行為互殊，應予分論併罰。爰審酌被告前有施用毒
    品之不良素行，歷經觀察、勒戒及戒治程序，仍未能徹底戒
    絕毒品，且屢經查獲，隨即再犯，顯見意志不堅，且有失政
    府制定毒品危害防治條例之立法美意，本不宜寬貸，惟念其
    施用毒品乃自戕一己之身體健康，尚未對他人造成危害，且
    犯後已坦承犯行，態度良好等一切情狀，分別量處如主文所
    示之刑，並定其應執行刑。至扣案之鏟管2支包，經送請高
    雄醫學大學附設中和紀念醫院檢驗結果，呈海洛因陽性反應
    ，有該醫院94年5月31日編號0000-000、0000-000號檢驗報
    告各1紙附卷可稽，因其與第一級毒品海洛因無從析離，同
    係違禁物，不論屬犯人所有與否，爰依毒品危害防制條例第
    18條第1項前段之規定，併予宣告沒收銷毀之。至扣案之酒
    精燈一組、空罐1個，被告均否認為其所有，且被告於本院
    審理時復供稱係以打火機在前揭醫院廁所內施用第二級毒品
    安非他命等語（見本院卷第35頁），又空罐1個則係在案外
    人許明祐房間查獲等情（見警卷第5頁背面），尚難認與被
    告本件犯行有何關連，爰不予宣告沒收，併予敘明。
據上論斷，應依刑事訴訟法第273條之1第1項、第299條第1項前
段，毒品危害防制條例第10條第1項、第2項、第18條第1項前段
，刑法第11條、第51條第5款，判決如主文。
本案經檢察官李廷輝到庭執行職務。
中　　華　　民　　國　　94　　年　　6 　　月　　20　　日
            鳳山刑事第二庭      法　官  胡宜如
以上正本證明與原本無異。
如不服本判決，應於判決送達後10日內，向本院提出上訴狀。
                                書記官  蘇溪林
中　　華　　民　　國　　94　　年　　6 　　月　　20　　日
附錄法條：
毒品危害防制條例第10條
施用第一級毒品者，處 6 月以上 5 年以下有期徒刑。
施用第二級毒品者，處 3 年以下有期徒刑。
